Minutes et répertoires du notaire Philippe Edme FOUCHER, septembre 1834 - 7 juillet 1865 (étude XIII)
Archives nationales
- Minutes de Philippe Edme FOUCHER, 1808 - 1887; MC/ET/XIII/665 - MC/ET/XIII/1162
  - Minutes. 1851, janvier - mars, janvier - mars 1851; MC/ET/XIII/752
    - Procuration rente publique, vente de rente etat 5%, 716 f., 14 janvier 1851; MC/ET/XIII/752
      Domicile: Paris (Paris) rue de Clichy, 41.
      Nom, qualité: (M.) La Roche de La Perriere de, Ange Pierre Matthieu.
      Nom, qualité: (M.) Glachant, Pierre Laurent.
      Domicile: Auxerre (Yonne)
    - Procuration générale, depot., 14 janvier 1851; MC/ET/XIII/752
      Nom, qualité: (M.) Abbadie, Michhel Arnaud.
      Profession: propriétaire, rentier.
      Nom, qualité: (M.) Abbadie, Antoine.
      Relations: frère de l'intervenant 1
    - Succession, notoriete., 15 janvier 1851; MC/ET/XIII/752
      Nom, qualité: (Mme ou Mlle) Ganau, Louise Therese.
      Profession: religieuse.
      Domicile: Paris (Paris) rue d'Enfer, 68
    - Cahier des charges, fonds de marchand de vin traiteur et fonds de vigneron (2), Ternes (Paris) avenue des Ternes, 3, boulevard Bezons, 41., 15 janvier 1851; MC/ET/XIII/752
      Nom, qualité: (M.) Friant, Jean Pierre Victor.
      Profession: marchand de vin, traiteur, Ternes (les) (Paris).
      Domicile: Ternes (les) (Paris) boulevard Bezons, 41
    - Liquidation, proces-verbal, reprises apres separation de biens., 15 janvier 1851; MC/ET/XIII/752
      Nom, qualité: (M.) Maire, Eugenie Therese Josephine.
      Domicile: Paris (Paris) rue d'Enghien, 28.
      Relations: séparé(e) de biens de l'intervenant 2.
      Nom, qualité: (M.) Beausang, Philippe Constant.
      Profession: négociant, Paris (Paris).
      Domicile: Paris (Paris) rue d'Enghien, 28
    - Succession, consentement, execution testamentaire., 15 janvier 1851; MC/ET/XIII/752
      État civil: décédée.
    - Succession, quittance., 18 janvier 1851; MC/ET/XIII/752
      Nom, qualité: (M.) Certain de Bellozanne, Charles.
      État civil: décédé
    - Proces-verbal, comparution., 20 janvier 1851; MC/ET/XIII/752
      Nom, qualité: (M.) Franckaert, Guillaume Jean Baptiste.
      Domicile: Paris (Paris) rue de la Chaussée-d'Antin, 8.
      Nom, qualité: (M.) Franckaert, Jean Louis Ernest.
      Nom, qualité: (Mme ou Mlle) Rey, Charlotte.
      Profession: institutrice, Paris (Paris).
      Domicile: Paris (Paris) rue Cisalpine, 18
    - Succession, acte de décès, depot., 21 janvier 1851; MC/ET/XIII/752
      Nom, qualité: (M.) Levaillant de Gouberville, Guillaume Gabriel Romain.
      Profession: rentier.
      Domicile: Andelys (les) (Eure)
    - Succession, notoriete., 23 janvier 1851; MC/ET/XIII/752
      Nom, qualité: (Mme ou Mlle) Francois, Nicole.
      Profession: rentiere.
      Domicile: Paris (Paris) rue d'Enfer, 8
    - Notoriete, nom., 23 janvier 1851; MC/ET/XIII/752
      Nom, qualité: (M.) Nottrel, Pierre.
      Profession: cuisinier, Paris (Paris).
      Domicile: Paris (Paris) rue de la Chaussée-d'Antin, 99.
      Nom, qualité: (M.) Courier, Jeanne.
      Profession: maitresse de pension, Paris (Paris).
      Domicile: Paris (Paris) impasse Sandrie, 6.
    - Donation entre epoux., 24 janvier 1851; MC/ET/XIII/752
      Nom, qualité: (M.) Massy, Louis Isidore.
      Profession: mercier bonnetier (marchand), Paris (Paris).
      Domicile: Paris (Paris) rue de Seine, 64.
      Nom, qualité: (Mme ou Mlle) Coquillon, Angelique Alphonsine.
    - Mainlevee, hypotheque., 24 janvier 1851; MC/ET/XIII/752
      Nom: Compagnie Du Chemin de Fer Paris-Orelans.
      Nom, qualité: (M.) Pouillet, Charles Marie.
      Profession: entrepreneur de charpentes, Paris (Paris).
      Domicile: Paris (Paris) rue Saint-Dominique-St-Germain, 21
    - Donation entre epoux., 24 janvier 1851; MC/ET/XIII/752
      Domicile: Paris (Paris) rue de Seine, 64
    - Procuration rente publique, vente de rente etat 5%, 61 f., 25 janvier 1851; MC/ET/XIII/752
      Nom, qualité: (M.) Mariette, Albert.
      Domicile: Paris (Paris) rue Montaigne, 22.
      Nom, qualité: (M.) Digweed, Jean Etienne.
      Profession: avocat, Paris (Paris).
      Domicile: Paris (Paris) rue du Colysee, 3
    - Notoriete, regime matrimonial., 25 janvier 1851; MC/ET/XIII/752
      Nom, qualité: (M.) Grosse, Mathias.
      Profession: marchand de meubles, Paris (Paris).
      Domicile: Paris (Paris) rue du Faubourg-St-Antoine, 97.
      Nom, qualité: (Mme ou Mlle) Petit, Marguerite Olympe Virginie.
    - Succession, inventaire apres décès., 28 janvier 1851; MC/ET/XIII/752
      Nom, qualité: (Mme ou Mlle) Arnoult, Marie Francoise Adele.
      Domicile: Paris (Paris) rue Chapon, 28.
      Nom, qualité: (M.) Mugnier, Antoine.
      Profession: marchand de boiseries, Paris (Paris).
      Domicile: Paris (Paris) rue Chapon, 24
    - Transport, créance, 5000 f., 29 janvier 1851; MC/ET/XIII/752
      Nom, qualité: (M.) Romieu, Francois Auguste.
      Profession: prefet (ancien).
      Domicile: Paris (Paris) rue de Laval, 15.
      Nom, qualité: (M.) Vidil, Alfred Louis.
      Domicile: Paris (Paris) boulevard des Italiens, 34
    - Succession, notoriete., 30 janvier 1851; MC/ET/XIII/752
      Nom, qualité: (Mme ou Mlle) Cosson, Antoinette Ernestine.
      Domicile: Paris (Paris) rue d'Hauteville, 21.
      Nom, qualité: (M.) Petit, Charles Auguste.
      Domicile: Paris (Paris) rue d'Hauteville, 21
    - Mainlevee, hypotheque., 31 janvier 1851; MC/ET/XIII/752
      Nom, qualité: (M.) Gillet, Benoit Michel.
      Domicile: Paris (Paris) quai de Bethune, 18.
      Nom, qualité: (M.) Varry, Jules.
      Profession: négociant, Meaux (Seine-et-Marne).
      Domicile: Meaux (Seine-et-Marne)
    - Obligation, emprunt, 20 000 f., 1er février 1851; MC/ET/XIII/752
      Nom, qualité: (M.) Locard, Victor.
      Domicile: Paris (Paris) rue Gaillon, 11.
    - Succession, inventaire apres décès., 3 février 1851; MC/ET/XIII/752
      Nom, qualité: (M.) Da Costa, Alexandre.
      Profession: percepteur.
      Domicile: Saint-Christophe (Eure-et-Loir)
    - Succession, quittance., 3 février 1851; MC/ET/XIII/752
      Domicile: Paris (Paris) rue d'Enfer-St-Michel, 8
    - Succession, inventaire apres décès., 4 février 1851; MC/ET/XIII/752
      Nom, qualité: (M.) Charpentier, Louis Charles.
      Profession: porteur de contraintes, Paris (Paris).
      Domicile: Paris (Paris) rue du Faubourg-St-Honore, 45
    - Succession, notoriete., 5 février 1851; MC/ET/XIII/752
      Nom, qualité: (M.) Souverin, Pierre Francois.
      Profession: cocher, Paris (Paris).
      Domicile: Paris (Paris) rue du Faubourg-Montmartre, 65
    - Succession, inventaire apres décès., 5 février 1851; MC/ET/XIII/752
      Nom, qualité: (M.) Aignan, Joseph Gustave.
      Profession: procureur (ancien), Paris (Paris).
      Domicile: Paris (Paris) rue de la Victoire, 59
    - Transport, droits de succession., 5 février 1851; MC/ET/XIII/752
      Nom, qualité: (M.) Bardillon, Germain Eugene.
      Domicile: Paris (Paris) rue du Bac, 129.
      Relations: cessionnaire de l'intervenant 2.
      Nom, qualité: (M.) Cardon, Etienne Auguste Albert.
      Profession: lieutenant de hussards.
      Domicile: Rocro (Ardennes) Garnison.
      Relations: fils de l'intervenant 3, héritier de l'intervenant 3.
      Nom, qualité: (M.) Cardon, Jean Edouard.
      Profession: chef d'escadron (retraite).
      Intervenant 4, en deuxième partie:
      Nom, qualité: (Mme ou Mlle) Guesnon de Bonneuil, Augustine Simplicie Evelina.
      Domicile: Fecamp (Seine-Maritime).
      Relations: veuve de l'intervenant 3
    - Succession, approbation, liquidation., 5 février 1851; MC/ET/XIII/752
      Profession: chef d'escadron (ancien).
      Domicile: Paris (Paris) rue de Clichy, 24
    - Succession, liquidation., 5 février 1851; MC/ET/XIII/752
    - Mainlevee, hypotheque sur terrains, Lemuy (Jura)., 5 février 1851; MC/ET/XIII/752
      Nom, qualité: (M.) Jobez, Louis Etienne Alphonse.
      Profession: maitre de forges, Paris (Paris).
      Domicile: Paris (Paris) rue de la Victoire, 90.
      Nom, qualité: (M.) Guinchard, Louis Alexis.
      Profession: marechal, Arc-sous-Montenot (Doubs).
      Domicile: Arc-sous-Montenot (Doubs)
    - Procuration, rente publique, dépôt, vente de rente etat 4%, 2000 f., 6 février 1851; MC/ET/XIII/752
      Nom, qualité: (Mme ou Mlle) Tronchon, Clarisse.
      Domicile: Forfry (Seine-et-Marne).
      Nom, qualité: (M.) Tronchon, Arthur Jean Nicolas.
      Profession: cultivateur, Forfry (Seine-et-Marne).
      Nom, qualité: (M.) Tronchon, Jean Desire.
      Profession: cultivateur, Thieux (Oise).
      Domicile: Thieux (Oise).
      Nom, qualité: (M.) Tronchon, Camille.
      Profession: cultivateur, Champ-Fleury (Seine-et-Marne).
      Domicile: Champ-Fleury (Seine-et-Marne).
      Nom, qualité: (M.) Tronchon, Amedee Charles Alexandre.
      Profession: avoué,Paris (Paris).
      Domicile: Paris (Paris) rue Saint-Antoine, 110
    - Procuration revenus, dépôt, paiement de fourniture de fils de fer au telegraphe electrique., 7 février 1851; MC/ET/XIII/752
      Nom, qualité: (M.) Westermann, Chretien Henry.
      Profession: fabricant de pointes, trefileur, Metz (Moselle).
      Domicile: Metz (Moselle).
      Nom, qualité: (M.) Karcher, Henry.
      Relations: associé(e) de l'intervenant 1.
      Nom, qualité: (M.) Desmahy, Charles.
      Domicile: Paris (Paris) rue de Provence, 54 Bis
    - Procuration acte, acceptation de parts dans une ferme, Grisy-Suisnes (Seine-et-Marne) Ferme de Solaire., 8 février 1851; MC/ET/XIII/752
      Nom, qualité: (Mme ou Mlle) Duveyrier, Laure Philippine Sebastienne.
      Domicile: Paris (Paris) rue de Clichy, 13.
      Relations: épouse de l'intervenant 2, donataire de l'intervenant 3, donataire de l'intervenant 4.
      Nom, qualité: (M.) Van Der Vliet, Alfred.
      Nom, qualité: (M.) Greban, Amedee Marie Sebastien.
      Profession: chef de bataillon, Bone (algerie).
      Intervenant 4, indirect:
      Nom, qualité: (M.) Greban, Hippolyte Jean Marie.
      Profession: lieutenant de vaisseau (ancien).
      Domicile: Paris (Paris) rue Saint-Germain-des-Pres, 2
    - Contrat de mariage entre Paul-Léonor-François Havin, fils de Léonor-Joseph Havin, conseiller d'état, et Eugénie-Philippine Lambert., 10 février 1851; MC/ET/XIII/752
      Signatures d'Odilon Barrot, de Boulay de la Meurthe (vice-président de la République), général Cavaignac...
      contrat de mariage; Havin, Paul-Léonor-François; Havin, Léonor-Joseph; Lambert, Eugénie-Philippine
    - Mariage., 10 février 1851; MC/ET/XIII/752
      Nom, qualité: (M.) Havin, Paul Leonor Francois.
      Domicile: Paris (Paris) rue de Provence, 36.
      Relations: fils de l'intervenant 2.
      Nom, qualité: (M.) Havin, Leonor Joseph.
      Profession: conseiller d'etat, Paris (Paris).
      Nom, qualité: (Mme ou Mlle) Lambert, Eugenie Philippine.
      Domicile: Paris (Paris) rue Neuve-des-Mathurins, 38.
      Relations: fille de l'intervenant 4.
      Nom, qualité: (M.) Lambert, Jean Louis.
      Profession: secrétaire general de prefecture, Herault (Hérault)
    - Procuration rente publique, vente de rente etat 3%, 656 f., 11 février 1851; MC/ET/XIII/752
      Profession: general de brigade.
      Nom, qualité: (M.) Collet, Charles Alexandre.
      Profession: etudiant en droit, Paris (Paris).
      Domicile: Paris (Paris) rue de Provence, 44
    - Mariage., 12 février 1851; MC/ET/XIII/752
      Nom, qualité: (M.) Cousin, Francois Nicolas.
      Profession: employe au ministère de la marine, Paris (Paris).
      Domicile: Paris (Paris) rue Breda, 26.
      Nom, qualité: (M.) Cousin, Nicolas.
      Domicile: Chaumont (Yonne).
      Nom, qualité: (Mme ou Mlle) Fosse, Adele.
      Domicile: Neuilly (Hauts-de-Seine).
      Nom, qualité: (M.) Fosse, Louis Auguste.
      Profession: docteur en medecine, Neuilly (Hauts-de-Seine).
      Domicile: Neuilly (Hauts-de-Seine)
    - Procuration rente publique, vente de rente etat 5%, 350 f., 13 février 1851; MC/ET/XIII/752
      Nom, qualité: (Mme ou Mlle) Vouty, Antoinette.
      Profession: religieuse, Paris (Paris).
      Domicile: Paris (Paris) rue d'Enfer, 98.
      Relations: legataire de l'intervenant 3.
      Nom, qualité: (Mme ou Mlle) Guyou-Desdigueres, Delphine Eugenie.
      Nom, qualité: (M.) Gitonville, Abel Antoine.
    - Convention, transport de nue-propriete de rente etat 5%, 174 f., 14 février 1851; MC/ET/XIII/752
      Nom, qualité: (M.) Fressard, Jacques Antoine.
      Profession: fabricant d'alumettes, Belleville (Paris).
      Domicile: Belleville (Paris) rue Piat, 2.
      Relations: locataire l'intervenant 02.
      Nom, qualité: (M.) Piat, Jean Jacques.
      Profession: notaire (ancien).
      Domicile: Belleville (Paris) rue Piat, 4
    - Bail, resiliation, dépôt, appartements, Paris (Paris) boulevard Poissonniere, 30., 14 février 1851; MC/ET/XIII/752
      Nom, qualité: (M.) Tengnagell, Blanche Cecile Geraldine.
      Nom, qualité: (M.) Regnault, Louis.
      Profession: intendant militaire (ancien).
      Nom, qualité: (Mme ou Mlle) Fabre, Marie Louise Heloise.
      Domicile: Paris (Paris) rue du Cherche-Midi, 112-114.
      Relations: veuve de l'intervenant 4.
      Nom, qualité: (M.) Paupaille, Jean Jacques.
      Nom, qualité: (M.) Gaudon, Charles Henri.
      Relations: gendre de l'intervenant 3
    - Succession, donation, renonciation, rente viagere, 3000 f., 14 février 1851; MC/ET/XIII/752
      Nom, qualité: (M.) Longchampt, Jacques Joseph.
      Domicile: Paris (Paris) rue de l'Est, 19
    - Mainlevee d'opposition, créances., 15 février 1851; MC/ET/XIII/752
      Nom, qualité: (M.) Ardoin, Jacques Joseph Auguste Anne.
      Profession: banquier, Paris (Paris).
      Domicile: Paris (Paris) rue d'Aguesseau, 15.
      Nom, qualité: (M.) Domairon, Louis.
      Domicile: Beziers (Hérault)
    - Mariage, declaration., 17 février 1851; MC/ET/XIII/752
      Nom, qualité: (M.) Herluison, Jean Louis.
      Profession: concierge, Paris (Paris).
      Domicile: Paris (Paris) rue d'Amsterdam, 37.
      Nom, qualité: (Mme ou Mlle) Coquillon, Victorine Sophie.
      Domicile: Paris (Paris) rue d'Amsterdam, 37
    - Vente, fonds de commerce de marchand de vin, 7000 f, Ternes (les) (Paris) avenue des Ternes, 3 X boulevard de l'Etoile, 39., 17 février 1851; MC/ET/XIII/752
      Domicile: Ternes (les) (Paris) avenue des Ternes, 3.
      Nom, qualité: (M.) Janvier, Louis Dominique.
      Profession: marchand de vin, Villette (la) (Paris).
      Domicile: Villette (la) (Paris) route d'Allemagne, 4
    - Mainlevee, dépôt, hypotheque., 18 février 1851; MC/ET/XIII/752
      Nom, qualité: (personne morale) Compagnie de Chemin de Fer Paris-Orleans.
      Profession: entrepreneur de charpente, Paris (Paris).
      Domicile: Paris (Paris) rue Saint-Dominique-St-Germain, 211
    - Mariage., 18 février 1851; MC/ET/XIII/752
      Nom, qualité: (M.) Morell de, Gabriel Honore Robert.
      Domicile: Paris (Paris) rue de Bellechasse, 26.
      Nom, qualité: (M.) Morell de, Charles Robert.
      Profession: general.
      Nom, qualité: (Mme ou Mlle) Tardif de Bordesoulle, Sophie Francoise Elise.
      Domicile: Paris (Paris) rue de la Victoire, 59.
      Nom, qualité: (M.) Tardif de Bordesoulle, Jean Baptiste Frederic.
    - Mainlevee., 19 février 1851; MC/ET/XIII/752
      Nom, qualité: (M.) Mouillard, Pierre Louis.
      Profession: négociant (ancien), Paris (Paris).
      Domicile: Paris (Paris) rue de la Bergerie, 20.
      Nom, qualité: (M.) Lecacheux, Charles Adrien Alphonse.
    - Mariage., 20 février 1851; MC/ET/XIII/752
      Nom, qualité: (M.) Servais, Jean.
      Profession: employe de banque, Paris (Paris).
      Domicile: Paris (Paris) rue de la Chaussée-d'Antin, 44.
      Nom, qualité: (M.) Servais, Pierre Joseph.
      Profession: cultivateur.
      Nom, qualité: (Mme ou Mlle) Thiebaux, Therese Fagny.
      Domicile: Paris (Paris) rue de Varennes, 59.
      Nom, qualité: (M.) Thiebaux, Louis.
      Profession: cultivateur, Fourmies (Nord).
      Domicile: Fourmies (Nord)
    - Succession, notoriete., 21 février 1851; MC/ET/XIII/752
      Nom, qualité: (Mme ou Mlle) Hocquard, Adelaide Suzanne Francoise.
      Domicile: Paris (Paris) rue de Llancry, 10.
      Nom, qualité: (M.) Seroux de Bienville, Francois Louis.
      Domicile: Paris (Paris) rue de Lancry, 10
    - Mariage., 22 février 1851; MC/ET/XIII/752
      Nom, qualité: (M.) Codde, Nicolas Louis Auguste.
      Domicile: Paris (Paris) rue Lemercier, 2.
      Nom, qualité: (M.) Godde, Nicolas Roch Auguste.
      Profession: huissier (ancien), Paris (Paris).
      Nom, qualité: (Mme ou Mlle) Gilly, Marie Zelina.
      Nom, qualité: (M.) Gilly, Emmanuel Antoine Victor.
      Domicile: Metz (Moselle)
    - Mainlevee, hypotheque., 24 février 1851; MC/ET/XIII/752
      Nom, qualité: (Mme ou Mlle) Douay, Sophie.
      Domicile: Cambrai (Nord).
      Nom, qualité: (Mme ou Mlle) Douay, Francoise.
      Relations: sœur de l'intervenant 1.
      Nom, qualité: (M.) Boniface, Hector.
      Profession: négociant, Cambrai (Nord).
      Domicile: Cambrai (Nord)
    - Succession, liquidation., 25 février 1851; MC/ET/XIII/752
      Nom, qualité: (M.) Hacquart, Francoise Suzanne.
    - Vente, batiments et terrains, 2170 f, Briare (Loiret)., 26 février 1851; MC/ET/XIII/752
      Nom, qualité: (M.) Montmorency de Luxembourg de, Charles Emmanuel Sigismond.
      Domicile: Paris (Paris) rue Saint-Dominique-St-Germain, 33.
      Nom, qualité: (M.) Thevenin de Tanlay, Louis.
      Profession: propriétaire, Paris (Paris).
      Domicile: Paris (Paris) rue de Lille, 21.
      Nom, qualité: (M.) Pomereu de, Michel Marie.
      Domicile: Paris (Paris) rue de Lille, 53.
      Nom, qualité: (M.) Salvaing de Boissiere, Louis Edouard.
      Profession: conseiller à la cour d'appel, Paris (Paris).
      Intervenant 5, en première partie:
      Nom, qualité: (M.) Le Grand de Vaux, Henri Louis Eugene.
      Domicile: Paris (Paris) rue Chauchat, 7.
      Intervenant 6, en deuxième partie:
      Nom, qualité: (M.) Mingasson, Georges.
      Profession: avocat, Briare (Loiret).
      Domicile: Briare (Loiret).
      Intervenant 7, en deuxième partie:
      Nom, qualité: (Mme ou Mlle) Valade Guillet Duverneuil, Antoinette Etiennette Celeste.
      Relations: épouse de l'intervenant 6
    - Procuration revenus, dépôt, vente de rente etat 3%, 100 f., 28 février 1851; MC/ET/XIII/752
      Nom, qualité: (M.) Berthault, Emile.
      Profession: sergent, Perpignan (Pyrénées-Orientales).
      Domicile: Perpignan (Pyrénées-Orientales).
      Nom, qualité: (M.) Mouillefarine, Eugene Andre.
      Domicile: Paris (Paris) rue Montmartre, 164
    - Succession, inventaire apres décès., 28 février 1851; MC/ET/XIII/752
      Nom, qualité: (M.) Jeunet, Auguste.
      Profession: horloger, Paris (Paris).
      Domicile: Paris (Paris) boulevard Bonne-Nouvelle, 40
    - Procuration revenus, compte liquidation partage de biens successifs., 28 février 1851; MC/ET/XIII/752
      Nom, qualité: (Mme ou Mlle) Seilliere, Camille Francoise Gabrielle.
      Domicile: Ranes (Orne).
      Relations: épouse de l'intervenant 2, fille de l'intervenant 3, héritier de l'intervenant 3.
      Nom, qualité: (M.) Berghes Saint-Winock de, Eugene Joseph Marie.
      Nom, qualité: (M.) Seilliere, Francois Alexandre.
      Domicile: Paris (Paris) rue de la Provence, 54
    - Declaration, privilege de second ordre, 18000 f., 28 février 1851; MC/ET/XIII/752
      Nom, qualité: (M.) Amail, Leopold.
      Profession: avocat, co-propriétaire gerant de revue, Paris (Paris).
      Domicile: Paris (Paris) rue Feydeau, 22.
      Relations: prorietaire(s) de l'intervenant 2, gérant(e) (s) de l'intervenant 2.
      Nom: Revue La Politique Nouvelle.
      Nom, qualité: (Mme ou Mlle) Riffe de Courbray, Adelaide Therese.
      Domicile: Paris (Paris) rue du Bouloy, 17.
      Nom, qualité: (M.) Morlanne, Henry Michel.
      Domicile: Paris (Paris) rue du Bouloy, 17
    - Quittance, paiement de soulte, 3549 f., 1er mars 1851; MC/ET/XIII/752
      Nom, qualité: (Mme ou Mlle) Jars, Azuline.
      Domicile: Grenoble (Isère).
      Nom, qualité: (M.) Caire de Chichilliane, Andre Pierre Aime.
      Nom, qualité: (Mme ou Mlle) Jars, Charlotte Neresta.
      Domicile: Vougy (Loire).
      Relations: épouse de l'intervenant 4.
      Nom, qualité: (M.) Emilien de Vougy, Jules.
      Nom, qualité: (Mme ou Mlle) Seroux de Bienville, Adele Therese.
      Domicile: Paris (Paris) rue de Vendome, 5.
      Relations: épouse de l'intervenant 6.
      Nom, qualité: (M.) Bonnefoy de Montbazin de, Abel Louis Hyacinthe.
      Nom, qualité: (M.) Seroux de Bienville, Albert.
    - Testament, depot., 3 mars 1851; MC/ET/XIII/752
      Nom, qualité: (Mme ou Mlle) Ragot, Augustine Justine.
      Domicile: Paris (Paris) rue de Bellefond, 38.
      Nom, qualité: (M.) Lecamp, Silvain Marie.
      Domicile: Paris (Paris) rue de Bellefond, 38
    - Mainlevée d'hypothèque par Emilie-Louise Parys, veuve de Louis-Charles Morand, sur Pierre-François Tranblay, graveur à la commission d'Egypte., 5 mars 1851; MC/ET/XIII/752
      mainlevée; Tranblay, Pierre-François; Morand, Louis-Charles; Parys, Emilie-Louise
    - Mainlevee, hypotheque sur maison, 11000 f, Paris (Paris) boulevard Bonne-Nouvelle, 5 X rue de la Lune, 4., 5 mars 1851; MC/ET/XIII/752
      Nom, qualité: (Mme ou Mlle) Parys, Emilie Louise.
      Domicile: Tours (Indre-et-Loire).
      Nom, qualité: (M.) Morand, Louis Charles Antoine Alexis.
      Profession: lieutenant-general.
      Nom, qualité: (M.) Lafourcade, Pierre.
      Profession: directeur de bals, Paris (Paris).
      Domicile: Paris (Paris) rue Saint-Lazare, 29.
      Nom, qualité: (M.) Tranblay, Pierre Francois.
      Profession: graveur à la commission d'egypte, Paris (Paris).
      Domicile: Paris (Paris) quai d'Anjou, 39
    - Succession, inventaire apres depot., 5 mars 1851; MC/ET/XIII/752
      Profession: chef de cuisine, Paris (Paris).
      Domicile: Paris (Paris) rue Bellefond, 38
    - Reconnaissance, enfant naturel., 5 mars 1851; MC/ET/XIII/752
      Nom, qualité: (Mme ou Mlle) Rouget, Marie Adele Celestine.
      Domicile: Paris (Paris) rue de l'Union, 11.
      Nom, qualité: (Mme ou Mlle) Rouget, Celestine Sophie.
      Relations: fille naturelle de l'intervenant 1
    - Mariage., 6 mars 1851; MC/ET/XIII/752
      Nom, qualité: (M.) Pajol, Louis Eugene Leonce.
      Profession: chef d'escadron, Valenciennes (Nord).
      Domicile: Paris (Paris) rue de la Concorde, 12.
      Nom, qualité: (M.) Pajol, Claude Pierre.
      Profession: general de division.
      Nom, qualité: (Mme ou Mlle) Certain de Bellozanne, Marguerite Eve.
      Domicile: Paris (Paris) Grande-rue-Verte, 22.
      Profession: lieutenant-colonel
    - Procuration rente publique, dépôt, vente de rente etat 5%, 60 f., 6 mars 1851; MC/ET/XIII/752
      Nom, qualité: (M.) Bournichon, Theodore.
      Profession: employe, Alger (algerie).
      Domicile: Alger (algerie).
      Nom, qualité: (M.) Demachy, Charles Adolphe.
      Domicile: Paris (Paris) rue du Faubourg-St-Honore, 61
    - Quittance, paiement de terrains expropries par une compagnie de chemin de fer, 124240 f., 7 mars 1851; MC/ET/XIII/752
      Nom, qualité: (M.) Weguelin, Thomas Mathias.
      Profession: négociant, Londres (angleterre).
      Domicile: Londres (angleterre).
      Nom, qualité: (M.) Gladstone, William.
      Nom, qualité: (M.) Du Vergier de La Rochejaquelein, Henri Georges
    - Succession, notoriete., 10 mars 1851; MC/ET/XIII/752
      Nom, qualité: (M.) Peraut, Antoine Pierre.
      Profession: officier superieur (ancien).
      Domicile: Paris (Paris) rue de Gaillon, 16
    - Succession, renonciation., 11 mars 1851; MC/ET/XIII/752
      Nom, qualité: (M.) Prevost, Edme Antoine.
    - Succession, transport, usufruit de droits mobiliers et immobiliers., 11 mars 1851; MC/ET/XIII/752